【裁判字號】    98,訴,560
【裁判日期】    981029
【裁判案由】    違反槍砲彈藥刀械管制條例
【裁判全文】
臺灣高雄地方法院刑事判決               98年度訴字第350號
公  訴  人  臺灣高雄地方法院檢察署檢察官
被      告  乙○○
選任辯護人  洪仁杰律師
被      告  張竣傑
選任辯護人  陳忠勝律師
上列被告因違反槍砲彈藥刀械管制條例等案件，經檢察官提起公
訴（96年度偵字第22699 號）及追加起訴（98年度偵緝字第793
號），本院判決如下：
    主  文
乙○○犯非法持有可發射子彈具殺傷力之槍枝罪，累犯，處有期
徒刑參年肆月，併科罰金新臺幣捌萬元，罰金如易服勞役，以新
臺幣壹仟元折算壹日。扣案之仿BERETTA 廠92FS型半自動手槍改
造之手槍壹支（含彈匣壹個，槍枝管制編號000000000
0號），沒收。
張竣傑無罪。
    事  實
一、乙○○前因違反職役職責案件，經國防部南部地區軍事法院
    以93年度和審字第431 號判處有期徒刑1 年6 月確定，於民
    國95年2 月26日縮刑期滿執行完畢。詎猶不知悔改，於96年
    8 月4 日晚上8 時許，與友人張竣傑（被訴非法持有可發射
    子彈具殺傷力槍枝罪嫌，經本院判決無罪，詳後述）相約外
    出吃飯，由張竣傑駕駛其母蔡麗華使用之車號ZN-0069 號自
    用小客車，至乙○○高雄市○○區○○路之租屋處見面，因
    乙○○提及其友人持有改造手槍一事，張竣傑乃向乙○○表
    示要看槍，乙○○明知具有殺傷力之槍枝，為槍砲彈藥刀械
    管制條例所列管之管制物品，非經中央主管機關許可，不得
    擅自持有，竟仍未經許可，基於持有具殺傷力槍枝之犯意，
    駕駛上開車輛搭載張竣傑前往屏東縣鹽埔鄉某處巷弄內（追
    加起訴書誤載為屏東縣高樹鄉泰山村），於同日晚上9 時許
    ，向另名真實姓名、年籍不詳、綽號「張季統」之成年男子
    拿取仿BERETTA 廠92FS型半自動手槍製造，換裝土造金屬槍
    管且具有殺傷力之改造手槍1 支（含彈匣1 個，槍枝管制編
    號0000000000號），到達該處後，由乙○○下車向「張季統
    」拿取以黑色紙袋包裹之上開槍枝，而無故持有之，再由乙
    ○○駕駛上開車輛，搭載張竣傑返回上開租屋處。嗣於96年
    8 月5 日凌晨2 時30分許，張竣傑駕駛上開車輛搭載乙○○
    出外用餐，行至高雄市○○區○○路與中華路口時，因張竣
    傑接獲朋友來電，下車接聽電話違規併排停車，而遭警方盤
    查，並在該車輛副駕駛座椅下查獲上開槍枝，始悉上情。
二、案經高雄市政府警察局新興分局報告臺灣高雄地方法院檢察
    署檢察官偵查起訴及追加起訴。
    理  由
甲、證據能力方面
壹、按偵查中有關鑑定人之選任及鑑定機關（團體）之囑託，依
    刑事訴訟法第198 條及第208 條之規定，應由檢察官為之，
    而鑑定人及鑑定機關（團體）實施鑑定或審查之人所為之言
    詞或書面報告，即為傳聞證據之例外，具有證據能力。是檢
    察官對於偵查中之案件，認須實施鑑定者，固應就具體個案
    ，選任鑑定人或囑託鑑定機關（團體）為之；但對於司法警
    察機關調查中之案件，或有量大或急迫之情形，為因應實務
    之現實需求，如檢察官針對該類案件之性質，認為當然有鑑
    定之必要者，基於檢察一體原則，得由該管檢察長對於轄區
    內之案件，以事前概括選任鑑定人或囑託鑑定機關（團體）
    之方式，俾便轄區內之司法警察官、司法警察對於調查中之
    此類案件，得即時送請事前已選任之鑑定人或囑託之鑑定機
    關（團體）實施鑑定。是本件扣案之仿BERETTA 廠92FS型半
    自動手槍製造，換裝土造金屬槍管之改造手槍1 支，係由臺
    灣高雄地方法院檢察署檢察官於偵查中，以事先概括囑託之
    方式，囑託高雄市政府警察局新興分局送請內政部警政署刑
    事警察局鑑定，其出具之書面鑑定報告，應屬刑事訴訟法所
    定之傳聞例外，當具有證據能力。
貳、次按被告以外之人於審判外之陳述，雖不符刑事訴訟法第15
    9 條之1 至第159 條之4 之規定，而經當事人於審判程序同
    意作為證據，法院審酌該言詞陳述或書面陳述作成時之情況
    ，認為適當者，亦得為證據；又當事人、代理人或辯護人於
    法院調查證據時，知有第159 條第1 項不得為證據之情形，
    而未於言詞辯論終結前聲明異議者，視為有前項之同意，刑
    事訴訟法第159 條第1 項、第159 條之5 分別定有明文。查
    本判決所引用其他各項證據（含傳聞證據、非傳聞證據及符
    合法定傳聞法則例外之證據），檢察官、被告張竣傑、乙○
    ○及其等之辯護人於本院審判程序時，均就證據能力表示無
    意見，並同意引為證據，且於本院言詞辯論終結前，對於卷
    附具有傳聞證據性質之證據，既均已知其情，而未聲明異議
    ，本院認該具有傳聞證據性質之證據，亦無任何違法取證之
    不適當情形，以之作為證據使用係屬適當，自均具有證據能
    力。
乙、實體方面：
壹、被告乙○○部分：
一、訊據被告乙○○於本院審理時，對於上揭犯罪事實坦承不諱
    ，核與證人張竣傑於偵查中及本院審理時之證述、證人即查
    獲上開槍枝警員甲○○於本院審理時證述之情節相符，並有
    高雄市政府警察局新興分局警備隊96年8 月5 日搜索、扣押
    筆錄1 份、96年8 月5 日警鑑槍字第098 號槍枝初步檢視報
    告暨檢附之查獲現場照片12張在卷可稽（見偵一卷第16至21
    、27至32頁），復有扣案之仿BERETTA 廠92FS型半自動手槍
    製造，換裝土造金屬槍管之改造手槍1 支（含彈匣1 個，槍
    枝管制編號0000000000號）可資佐證。而上開扣案之手槍，
    經送往內政部警政署刑事警察局以性能檢驗法鑑定結果：送
    驗手槍1 支（槍枝管制編號0000000000號），認係改造手槍
    ，由仿BERETTA 廠92FS型半自動手槍製造之槍枝，換裝土造
    金屬槍管而成，擊發功能正常，可供擊發適用子彈使用，認
    具殺傷力，有內政部警政署刑事警察局96年9 月4 日刑鑑字
    第0960127620號槍彈鑑定書1 份附卷可憑（見偵一卷第56
    至58頁）；又上開槍枝另經本院送往法務部調查局鑑定是否
    具有殺傷力之結果：(一)送驗槍枝（管制編號000000 0000 號
    ）係以仿義大利P.Beretta M92FS 型式，由金屬材質製成以
    打擊底火方式擊發之遊戲類模擬槍械，經換裝口徑約9mm 可
    容金屬彈丸通過之土造金屬槍管改造而成。(二)經檢視送驗槍
    枝滑套部位撞針座前緣雖有輕微裂痕，惟仍堪用不影響槍枝
    擊發功能；經操作槍枝撞針力道足，整體機械性能良好。(三)
    由於送驗時未附送試射子彈，本實驗室另取模擬槍械使用之
    9 ×19mm分解式銅質彈殼修飾後，內部以起跑槍火藥替代發
    射藥及安裝底火帽藥、前端加裝直徑6mm 金屬彈丸等組成適
    合送驗槍枝裝填試射實驗用模擬土造子彈1 顆，以送驗槍枝
    裝填實際射擊，能擊發，以彈速測定儀於槍口前方1 公尺處
    測得發射彈丸速度每秒166.317 公尺，經換算發射之彈丸（
    直徑6mm 、彈丸重0.87公克）單位面積動能約42.557焦耳/
    平方公分。復依該鑑定通知書所載有關殺傷力之認定：依據
    司法院秘書長81年6 月11日秘台廳（二）字第06985 號函示
    ：殺傷力的標準在最具威力的適當距離，以彈丸可穿入人體
    皮肉層之動能為標準；殺傷力相關數據：如美國軍醫署定義
    ，彈丸撞擊動能達58呎磅（約78.6焦耳），則足以使人喪失
    戰鬥能力；日本科學警察研究所之研究結果，彈丸單位面積
    動能達20焦耳/ 平方公分，則可穿入人體皮肉層致人於傷；
    我國警政署刑事警察局以活體豬隻射擊實驗，彈丸單位面積
    動能達24焦耳/ 平方公分，即可進入豬隻皮肉層，此有法務
    部調查局98年7 月23日調科參字第09800384440 號鑑定通知
    書1 份附卷可憑（見本院98年訴字第560 號第30至31頁）。
    揆諸前揭說明，本件扣案之手槍1 支具有殺傷力甚明，是被
    告乙○○之任意性自白應與事實相符，得採為認定事實之基
    礎。從而本件事證明確，被告乙○○上開犯行，堪以認定，
    應予依法論科。
二、論罪科刑：
  (一)核被告乙○○所為，係犯槍砲彈藥刀械管制條例第8 條第4
    項之非法持有可發射子彈具殺傷力之槍枝罪。追加起訴意旨
    雖認被告乙○○與張竣傑間，就上開犯行具有犯意聯絡及行
    為分擔，應論以共同正犯，然被告張竣傑經本院判決無罪（
    詳後述），是追加起訴意旨此部分之認定，尚有誤會，附此
    敘明。又被告乙○○有如事實欄所載受有期徒刑執行完畢之
    事實，有臺灣高等法院被告前案紀錄表在卷可稽，其受徒刑
    執行完畢，5 年以內故意再犯本件有期徒刑以上之罪，為累
    犯，應依刑法第47條第1 項規定，加重其刑。
  (二)爰審酌被告任意持有具有殺傷力之改造手槍1 支，對社會治
    安有潛在之危險性，行為實有不當，本應嚴其刑責，惟念及
    其持有上開手槍時間甚短即為警查獲，未曾持該槍犯罪，亦
    未造成他人身體、財產等重大危害，且於本院審理時終能坦
    承犯行，犯後態度尚可，及其犯罪動機、目的、手段、所生
    危害等一切情狀，量處如主文所示之刑，併科罰金新臺幣（
    下同）80,000元，並斟酌被告自稱教育程度為國中畢業、家
    庭經濟狀況小康等情（見偵一卷第8 頁），諭知如主文所示
    之易服勞役折算標準。扣案之仿BERETTA 廠92FS型半自動手
    槍改造之手槍1 支（含彈匣1 個，槍枝管制編號0000000000
    號），具殺傷力，已如前述，核屬槍砲彈藥刀械管制條例第
    4 條第1 項第1 款所列未經許可不得持有之違禁物，應依刑
    法第38條第1 項第1 款之規定，不問屬於犯人與否，宣告沒
    收之。
貳、被告張竣傑部分：
一、公訴意旨略以：被告張竣傑明知具殺傷力之槍枝，係政府公
    告管制之物品，依法不得無故持有，基於持有具殺傷力槍枝
    之犯意，於96年5 月中旬某日，在網路上以30,000元之代價
    ，向某姓名年籍不詳綽號「小宇宇」（起訴書誤載為「阿猴
    」）之成年男子，購得上開仿BERETTA 廠92FS型半自動手槍
    製造，換裝土造金屬槍管而成，具有殺傷力之改造手槍1 支
    （含彈匣1 個，槍枝管制編號0000000000號），而無故非法
    持有之。嗣於96年8 月5 日凌晨2 時30分許，在高雄市○○
    區○○路與中華路口前，因違規停車遭警方盤查，在其駕駛
    之車號ZN-0069 號自小客車副駕駛座椅下查獲上揭槍枝，因
    認被告張竣傑涉犯槍砲彈藥刀械管制條例第8 條第4 項非法
    持有可發射子彈具殺傷力之槍枝罪嫌等語。
二、按檢察官就被告犯罪事實，應負舉證責任，並指出證明之方
    法；又犯罪事實應依證據認定之，無證據不得認定犯罪事實
    ；不能證明被告犯罪者，應諭知無罪之判決，刑事訴訟法第
    161 條第1 項、第154 條第2 項、第301 條第1 項分別定有
    明文。申言之，犯罪事實之認定應憑證據，如未能發現相當
    證據，或證據不足以證明，自不能以推測或擬制之方法，作
    為裁判基礎；且認定犯罪事實所憑之證據，雖不以直接證據
    為限，間接證據亦包括在內，然而無論直接證據或間接證據
    ，其為訴訟上之證明，須於通常一般之人均不致有所懷疑，
    而得確信其為真實之程度者，始得據為有罪之認定，倘其證
    明尚未達到此一程度，而有合理之懷疑存在而無從使事實審
    法院得有罪之確信時，即應由法院為諭知被告無罪之判決，
    最高法院40年台上字第86號、76年台上字第4986號判例意旨
    可資參照。
三、公訴意旨認被告張竣傑涉有上開罪嫌，無非係以被告張竣傑
    之供述、證人即同案被告乙○○於警詢時及偵查中之證述、
    高雄市政府警察局新興分局警備隊96年8 月5 日搜索、扣押
    筆錄1 份、96年8 月5 日警鑑槍字第098 號槍枝初步檢視報
    告暨檢附之查獲現場照片12張及內政部警政署刑事警察局96
    年9 月4 日刑鑑字第0960127620號槍彈鑑定書1 份為其論據
    。
四、訊據被告張竣傑固坦承有與乙○○一同前往屏東，向乙○○
    之朋友拿取上開槍枝，乙○○上車後將該槍枝交給伊放置在
    副駕駛座下面，後因違規停車，為警於上揭時、地進行盤查
    ，在副駕駛座下方查獲該槍枝之事實，惟堅詞否認有何非法
    持有可發射子彈具殺傷力槍枝之犯行，辯稱：伊在警詢時及
    偵查中承認扣案槍枝為伊所有，是幫乙○○扛罪，當天是乙
    ○○叫伊陪同去屏東，並沒有說要去拿槍，到了屏東乙○○
    下車後，伊有看到一名男子拿一個袋子給他，乙○○上車後
    將該袋子交給伊放在副駕駛座下面，伊有問乙○○那是什麼
    東西，他說吃完東西去他住處看，伊不知道該槍是真槍，是
    警方作筆錄前告訴伊，伊才知道是改造手槍等語。辯護意旨
    則以：扣案槍枝只是乙○○隨手放置在副駕駛座下，未曾進
    入被告張竣傑實力支配之下，其亦無權支配該槍，尚難證明
    被告張竣傑有本件犯行等語資為辯護，經查：
  (一)被告張竣傑有於如事實欄所載時、地，聽聞被告乙○○提及
    其友人「張季統」持有改造手槍一事，而向其表示要看槍，
    遂由乙○○駕駛上開車輛，搭載張竣傑前往屏東縣鹽埔鄉某
    處巷弄內，由乙○○下車向「張季統」拿取上開改造手槍，
    上車後並交與坐在副駕駛座之張竣傑將該槍放置在副駕駛座
    下方，由乙○○駕駛上開車輛，搭載張竣傑返回上開租屋處
    ，嗣於翌日凌晨2 時30分許，張竣傑駕駛上開車輛搭載乙○
    ○出外用餐，在高雄市○○區○○路與中華路口為警查獲等
    情，業據證人即同案被告乙○○於偵查中及本院審理時證述
    綦詳（見偵二卷第38至41頁、本院98年訴字第350 號卷第72
    至79頁），本院審酌證人乙○○於警詢時及偵查中雖曾否認
    犯行，然其於98年4 月15日偵查、本院審理時均坦承扣案之
    改造手槍為其持有，並均以證人地位具結在卷，且其所犯本
    件罪名為法定刑最輕本刑3 年以上有期徒刑之罪，其先前既
    已否認，又何須甘冒罹犯重罪風險，自承本件犯行？足見其
    於偵查中供稱：良心過意不去，槍枝本來就是伊的等語（見
    偵二卷第39、40頁），應係出於真意，而坦承上開犯行，其
    此部分之證詞應非虛妄，而與事實相符。是此部分之事實，
    堪以認定。公訴意旨逕依被告張竣傑於警詢時之自白，遽認
    本件扣案改造手槍係其在網路上購得等情，容有誤會，尚無
    可採。
  (二)至證人即同案被告乙○○於本院審理時雖另證稱：張竣傑完
    全不知道伊去拿槍，拿到槍以後沒有交給張竣傑看，在車上
    也沒說到看槍的事，是想回伊租屋處再看等語（見本院98年
    訴字第350 號卷第73、76至78頁），然查：(1)被告張竣傑於
    偵查中翻異前詞，改稱扣案槍枝非伊所有，係乙○○向他人
    取得一節後，復迭於偵查中供稱：槍枝是乙○○開車載伊到
    屏東向朋友拿的，之後馬上拿到車上讓伊看，伊有拿起來看
    一看、摸一摸，覺得槍枝有一定重量，之後就放在副駕駛座
    下，由乙○○開車回高雄等語（見偵一卷第125 至126 頁）
    ，及供稱：乙○○開車載伊至屏東拿槍，上車時，他馬上把
    槍拿到副駕駛座給伊看等語在卷（見偵二卷第36頁），顯見
    被告張竣傑應知悉前往屏東係為拿取槍枝，且被告乙○○取
    得該槍後，其於車上確實有觀看上開槍枝甚明，證人乙○○
    所指張竣傑未見該槍之證言，要屬事後迴護張竣傑之詞，無
    足採信。(2)再者，自屏東縣鹽埔鄉開車返回高雄市○○路租
    屋處，行經高屏大橋，車程約須1 至1 個半小時一情，亦據
    被告張竣傑陳明及證人乙○○證述在卷（見偵一卷第126 頁
    、本院98年度訴字第350 號卷第79頁），衡情被告2 人當天
    長途開車至屏東縣之目的既為拿取槍枝，被告張竣傑又係主
    動要求要看槍，於回程1 個多小時車程中，豈有不將槍枝取
    出把玩之理？參以證人即查獲上開槍枝警員甲○○於本院審
    理時業已證述：當天是伊找到槍枝，只要打開副駕駛座車門
    ，蹲下來用目力即可發現一紙紙袋，伊並未取出該紙袋，是
    請駕駛人進行確認，只要將紙袋袋口打開就可看到完整的槍
    枝等語綦詳（見本院98年訴字第350 號卷第80至81頁），益
    徵上開槍枝係經被告張竣傑打開觀看後，隨意放置於副駕駛
    座下，而未仔細包裝一情至為灼然。況證人乙○○於本院審
    理時業已證述：伊有告訴張竣傑伊的朋友有枝道具槍改造的
    ，他說想看等語在卷（見本院98年訴字第350 號第75頁），
    均足徵被告張竣傑業已知悉該槍係改造手槍，而非單純之道
    具槍，且若該槍僅係道具槍，又何須以黑色紙袋包裹後捲起
    來至外觀無法辨識之程度，此亦與常情不符。是依上開說明
    ，被告張竣傑不僅知悉渠等前往屏東之目的係為取槍，且曾
    在車上觀看、把玩該槍，亦堪認定。其前開辯解，顯係卸責
    之詞，殊無可採。
  (三)又被告張竣傑知悉乙○○前往屏東係為取得上開改造手槍，
    且曾於上開車輛內觀看、把玩該手槍一節，固堪認定，公訴
    意旨亦據此推認被告張竣傑涉有非法持有槍枝罪嫌，並於追
    加起訴書認定被告張竣傑與乙○○共同持有上開手槍，而為
    共同正犯。惟按槍砲彈藥刀械管制條例所謂之「持有」，係
    指行為人為自己管領之目的，將該條例所指之各式槍砲、彈
    藥、刀械、及主要組成零件，置於自己實力支配下之狀態而
    言；必須行為人主觀上對該等物品有執持占有之意思，客觀
    上有足以顯示實現其占有物上權利之行為，亦即必須行為人
    對該物有支配之意思，並已將之置於自己實力得為支配之狀
    態，始足當之。如僅係偶然短暫經手，主觀上欠缺為自己執
    持占有之意思，客觀上亦無將之置於自己實力支配下之狀態
    ，自與應評價為犯罪行為之「持有」有別（最高法院98年度
    台上字第854 號、第2366號、第4506號判決意旨參照）。經
    查：
  1.本件被告張竣傑雖與乙○○一同前往屏東，然上開手槍係由
    被告乙○○與其友人「張季統」接洽，亦係由被告乙○○下
    車直接向「張季統」取得該槍，且被告張竣傑係因聽聞乙○
    ○談及其友人有槍，而表示想看槍之意，亦據被告張竣傑供
    明在卷及證人即共同被告乙○○證述明確，足見上開手槍係
    由「張季統」交由被告乙○○管領，實際上係置於乙○○之
    實力支配下，並無使被告張竣傑管領或執持占有之意，且「
    張季統」亦不認識被告張竣傑，改造槍枝乃違禁物，其交付
    保管當較一般物件更為謹慎，而前往取槍者又為「張季統」
    熟識之被告乙○○，因此，「張季統」將改造槍枝之實力支
    配轉由被告乙○○一人持有，而不使其毫無認識、不知底細
    之被告張竣傑取得實力支配，顯較合於事理。再者，被告張
    竣傑既已表明僅想看槍之意思，亦無從認定其主觀上即有對
    該物支配之意思，而被告張竣傑於車上雖曾自紙袋中取出該
    槍觀看、把玩，如前所述，然此亦僅能證明被告張竣傑曾短
    暫經手該槍，並無直接證據足資證明被告主觀上即有執持占
    有之意思，且上開手槍既為被告乙○○實際占有支配之狀態
    下，被告張竣傑短暫把玩行為，得否認為即與被告乙○○有
    犯意聯絡及行為分擔，尚非無斟酌之餘地。
  2.又被告乙○○取得上開手槍後，雖係交由坐在副駕駛座之被
    告張竣傑觀看後，放置於副駕駛座座位下方，然該槍係由被
    告乙○○管領，而置於其實際占有支配狀態下，且回程仍由
    被告乙○○負責駕駛該車，返回高雄尚須1 個多小時路程等
    情，業如前述，參以本件係因被告張竣傑想看槍而肇致本案
    ，則被告乙○○向其友人接洽取得該槍，上車後將該槍交由
    張竣傑觀看、藏放，為免遭人發現，旋即駕車離去，亦無悖
    於事理之處，能否據此認定被告乙○○有使被告張竣傑建立
    實力支配之意，亦非無疑。此外，檢察官亦未舉證證明被告
    張竣傑主觀上有何執持占有該手槍之意思、被告乙○○有使
    張竣傑建立實力支配之意，或被告2 人間就持有該槍有何犯
    意聯絡及行為分擔，揆之前揭判決意旨及說明，自無從率以
    非法持有可發射子彈具殺傷力槍枝之罪名相繩。
五、綜上所述，檢察官所舉前開證據，尚不足使本院達於通常一
    般之人均不致有所懷疑，而得確信被告張竣傑主觀上有持有
    支配上開手槍之意思，或客觀上有足以顯示實現其占有物上
    權利之行為，致使無從形成有罪之確信，則依罪證有疑利於
    被告之證據法則，即不得遽為不利被告之認定。此外，本院
    復查無其他積極證據足認被告張竣傑有檢察官所指之上述犯
    行，揆諸前揭說明，自應為被告張竣傑無罪之諭知。
據上論斷，應依刑事訴訟法第299 條第1 項前段、第301 條第1
項，槍砲彈藥刀械管制條例第8 條第4 項，刑法第11條前段、第
47條第1 項、第42條第3 項、第38條第1 項第1 款，判決如主文
。
本案經檢察官王清海到庭執行職務。
中    華    民    國    98    年    10    月    29    日
                  刑事第十八庭  審判長法  官  李東柏
                                      法  官  陳芸珮
                                      法  官  周佳佩
以上正本證明與原本無異。
被告乙○○部分，如不服本判決應於收受送達後10日內向本院提
出上訴書狀，並應敘述具體理由；如未敘述上訴理由者，應於上
訴期間屆滿後20日內向本院補提理由書（均須按他造當事人之人
數附繕本）「切勿逕送上級法院」。
被告張竣傑部分，檢察官於收受判決後10日內得上訴。
中    華    民    國    98    年    10    月    29    日
                                      書記官  王立山
附錄本案論罪科刑法條：
槍砲彈藥刀械管制條例第8 條第4 項
未經許可，持有、寄藏或意圖販賣而陳列第1 項所列槍枝者，處
3 年以上10年以下有期徒刑，併科新臺幣700 萬元以下罰金。

司法院資訊處製作；財團法人民間司法改革基金會備份。
